臺灣高等法院高雄分院民事裁定　　　　　100年度抗字第138號
抗　告　人　周陳珠
送達代收人　阮文泉律師
上列抗告人因與相對人紀子楨間因聲請撤銷假扣押裁定聲明異議
事件，對於民國100 年5 月2 日臺灣高雄地方法院100 年度執事
聲字第70號所為裁定提起抗告，本院裁定如下：
    主  文
抗告駁回。
抗告程序費用由抗告人負擔。
    理  由
一、按債務人於假扣押原因消滅後，得聲請撤銷假扣押裁定，民
    事訴訟法第530 條第1 項固定有明文。惟按訴訟標的對於共
    同訴訟之各人必須合一確定者，必須一同起訴或一同被訴，
    其當事人之適格，始能謂無欠缺。是債務人於假扣押裁定後
    死亡，其繼承人聲請撤銷假扣押裁定，對於全體繼承人之各
    人必須合一確定，故須全體繼承人一同聲請，其當事人之適
    格，始無欠缺。本件相對人就周美利旺之財產聲請假扣押獲
    准（原審法院96年度裁全字第14403 號裁定），周美利旺於
    97年10月30日死亡，其直系血親卑親屬均拋棄繼承，其父母
    及其弟周美利勇均已死亡，其妹周美華拋棄繼承，而由其配
    偶即抗告人與第二順位繼承人即其弟周元祝繼承等情，有抗
    告人所提繼承系統表、高雄地方法院就周美利旺之直系血親
    卑親屬周宗傑等人及周美華聲明拋棄繼承准予備查之通知在
    卷可稽。是於周美利旺死亡後，其權利義務既由抗告人與周
    元祝繼承，則抗告人聲請撤銷該假扣押裁定，自須與周元祝
    一同聲請，始為當事人適格。惟抗告人僅其一人提出聲請，
    而非與周元祝一同聲請，其當事人適格顯有欠缺，應予駁回
    。至同法第56條第1 款關於共同訴訟人中一人之行為，有利
    益於共同訴訟人或不利益於共同訴訟人之規定，係指數人一
    同起訴或被訴而為共同訴訟人，其訴訟標的對於共同訴訟人
    必須合一確定，而共同訴訟人中一人之行為，有利益於共同
    訴訟人或不利益於共同訴訟人而言。抗告人聲請撤銷假扣押
    裁定，既非與周元祝一同聲請而為共同聲請人，即無其一人
    之行為有利益於共同聲請人之可言。從而抗告人以本件聲請
    有利於周元祝，其效力當然及於周元祝云云，即有未合。原
    法院裁定駁回抗告人之聲請，並駁回抗告人之異議，核無不
    合。抗告意旨指摘原裁定不當，聲明廢棄，為無理由，應予
    駁回。
二、據上論結，本件抗告為無理由，依民事訴訟法第495 條之1
    第1 項、第449 條第1 項、第95條、第78條，裁定如主文。
中    華    民    國   100    年    6     月    13    日
                            民事第六庭
                                審判長法官  許明進
                                法      官  蘇姿月
                                法      官  徐文祥
以上正本證明與原本無異。
如不服本裁定應於送達後10日內向本院提出再抗告狀（並按他造
當事人之人數附繕本），並繳納再抗告費新臺幣1,000 元。
再為抗告僅得以適用法規顯有錯誤為理由，並應委任律師為代理
人。如委任律師提起抗告者，應一併繳納抗告費。
中    華    民    國   100    年    6     月    13    日
                                書  記  官  梁雅華
附註：
抗告人之配偶、三親等內之血親、二親等內之姻親，或抗告人為
法人、中央或地方機關時，其所屬專任人員具有律師資格並經法
院認適當者，亦得為第三審代理人。
抗告人或其法定代理人具有律師資格者及前項情形，應於提起抗
告或委任時釋明之。